【裁判字號】    98,易,114
【裁判日期】    980611
【裁判案由】    毒品危害防制條例
【裁判全文】
臺灣基隆地方法院宣示判決筆錄           98年度易字第114號
公訴人  臺灣基隆地方法院檢察署檢察官
被  告  甲○○
                  現於台灣基隆監獄
上列被告因毒品危害防制條例案件，於中華民國98年6月11日上
午9時30分整，在本院第三法庭宣示判決，出席人員如下：
    法      官  陳伯厚
    書  記  官  王惠萍
    通      譯  韓慧中
法官起立朗讀判決主文、犯罪事實要旨、處罰條文、附記事項，
及告以上訴限制、期間並提出上訴狀之法院，且諭知記載其內容
：
一、主  文：
    甲○○施用第二級毒品，累犯，處有期徒刑伍月，如易科罰
    金以新台幣壹仟元折算壹日。
二、犯罪事實要旨：
    引用檢察官起訴書所載（如附件）。
三、處罰條文：
    毒品危害防制條例第10條第2 項、刑法第11條、第47條第1
    項、第41條第1 項。
四、附記事項：
    無。
五、協商判決除有刑事訴訟法第454條之4第1項第1款於本訊問程
    序終結前，被告撤銷協商合意或檢察官撤回協商聲請者；第
    2款被告協商之意思非出於自由意志者；第4款被告所犯之罪
    非第455條之2第1項所定得以協商判決者；第6款被告有其他
    較重之裁判上一罪之犯罪事實者；第七款法院認應諭知免刑
    或免訴、不受理者情形之一，及違反同條第2項「法院應於
    協商合意範圍內為判決；法院為協商判決所科之刑，以宣告
    緩刑或2年以下有期徒刑、拘役或罰金為限」之規定者外，
    不得上訴。
六、如不服本件判決，得自收受判決送達之日起10日內，向本院
    提出上訴書狀，上訴於第二審法院。
中    華    民    國    98    年    6     月    11    日
                  臺灣基隆地方法院刑事第二庭
                      書  記  官  王惠萍
                      法      官  陳伯厚
以上正本證明與原本無異。
本判決除有刑事訴訟法第455條之4第1項第1款、第2款、第4款、
第6款、第7款所定情形之一，或違反同條第2項規定者外，不得
上訴。
如有前揭除外情形，對於本件判決如有不服，應於收受本判決後
10日內向本院提出上訴書狀，其未敘述上訴理由者，並得於提起
上訴後10日內向本院補提理由書狀（均須按他造當事人之人數附
繕本）「切勿逕送上級法院」。
中    華    民    國    98    年    6     月    11    日
                            書 記 官  王惠萍
附件：
臺灣基隆地方法院檢察署檢察官起訴書
                                     98年度毒偵字第367號
    被      告  甲○○  男  37歲（民國○○年○月○○日生）
                        住臺北縣汐止市○○街20巷1弄1號4
                        樓
                        居基隆市○○區○○路74巷71號
                        國民身分證統一編號：Ｚ000000000號
上列被告因違反毒品危害防制條例案件，業經偵查終結，認應提
起公訴，茲敘述犯罪事實及證據並所犯法條如下：
        犯罪事實
一、甲○○前於95年間因施用毒品案件，經觀察、勒戒後，認無
    繼續施用毒品傾向，於民國95年 9月13日釋放出所，並由本
    署檢察官以95年度毒偵字第419、633、1005號為不起訴處分
    確定。復於96年間因竊盜案件，經臺灣基隆地方法院以96年
    度易字第154號判處有期徒刑 1年，減為有期徒刑6月確定。
    再於同年因竊盜罪，經同法院以96年易字第 245號判處有期
    徒刑1年8月確定。又於同年間因施用毒品案件，經同法院以
    96年度訴字第390號判處有期徒刑8月確定；上開 3罪經裁定
    減刑並合併定應執行有期徒刑1年6月確定，再經接續執行，
    於97年7月17日縮短刑期假釋出監，縮刑期滿日為97年9月9
    日，期滿假釋未經撤銷，其未執行之刑，以已執行論而執行
    完畢。
二、詎其猶不知悔改，竟復基於施用第二級毒品甲基安非他命之
    犯意，於97年12月27日14時許，在基隆市○○區○○路74巷
    71號居處內，以放入玻璃球內燒烤加熱方式，施用第二級毒
    品甲基安非他命。嗣於同月30日12時許，為警持搜索票，在
    基隆市○○區○○路74巷71號經搜索查獲，並採尿送驗有毒
    品甲基安非他命陽性反應，因而查悉上情。
三、案經基隆市警察局第三分局報告偵辦。
        證據並所犯法條
一、上揭犯罪事實業據被告甲○○坦承不諱，且被告於97年12月
    27日為警查獲後，經採集其尿液經送臺灣尖端先進生技醫藥
    股份有限公司，以氣相層析質譜分析法（GC/MS） 檢驗，結
    果呈毒品甲基安非他命之陽性反應，此有該公司98年 1月21
    日出具之濫用藥物檢驗報告及基隆市警察局第三分局偵辦毒
    品案件尿液檢體對照表在卷可稽，對以酵素免疫分析或薄層
    定性分析等方式為初步篩檢者，固具有相當程度偽陽性之可
    能，惟如以氣（液）相層析、質譜分析等方法檢驗，出現偽
    陽性反應之機率極低，已具相當之公信力，故前開檢驗結果
    足以作為認定被告確曾施用甲基安非他命事實之依據。復有
    起訴書、判決書及刑案資料查註紀錄表附卷足參，被告犯行
    堪予認定。
二、核被告所為係犯毒品危害防制條例第10條第 2項之施用第二
    級毒品罪嫌。被告持有第二級毒品之低度行為，應為施用之
    高度行為所吸收，不另論罪。被告受徒刑執行完畢， 5年以
    內再故意犯本件有期徒刑以上之罪，為累犯，請依刑法第47
    條之規定加重其刑。
三、依毒品危害防制條例第23條第2項、刑事訴訟法第251條第1
    項提起公訴。
      此  致
臺灣基隆地方法院
中    華    民    國    98    年    2     月    25    日
                          檢  察  官  李豫雙
本件正本經證明與原本無異
中    華    民    國    98    年    3     月    3     日
                          書  記  官  陳威志
附錄本案所犯法條：
毒品危害防制條例第10條第2項：
施用第二級毒品者，處 3 年以下有期徒刑。


司法院資訊處製作；財團法人民間司法改革基金會備份。
